【裁判字號】    98,審易,649
【裁判日期】    980610
【裁判案由】    竊盜
【裁判全文】
臺灣士林地方法院刑事判決             98年度審易字第649號
公  訴  人  臺灣士林地方法院檢察署檢察官
被      告  丙○○
                    （另案於臺灣士林看守所羈押中）
上列被告因竊盜案件，經檢察官提起公訴（98年度偵字第2527號
），被告等於本院準備程序中均就被訴事實為有罪之陳述，本院
裁定改依簡式審判程序審理，並判決如下：
    主  文
丙○○竊盜，累犯，處有期徒刑肆月；又竊盜，累犯，處有期徒
刑肆月；又於夜間侵入住宅竊盜，累犯，處有期徒刑捌月；又竊
盜，累犯，處有期徒刑陸月；又竊盜，累犯，處有期徒刑參月。
應執行有期徒刑貳年。
    事  實
一、丙○○曾於民國94年間，因竊盜案件，經臺灣臺北地方法院
    以94年度易字第973 號判處有期徒刑2 年8 月確定，於97年
    1 月10日縮刑期滿執行完畢。詎仍不知悔改，復意圖為自己
    不法之所有，分別有下列行為：(一)於97年12月9 日下午某時
    ，以不詳方式侵入新竹市○區○○路1 段108 巷2 弄1 號己○○住處（侵入住宅部分未據告訴），竊取己○○所有現金
    新臺幣（下同）5,000 餘元、黃金戒指2 只、小孩滿月金飾
    2 盒（內有2 條手鍊、2 條墜子）、金項鍊1 條、電磁爐1
    台、電子保溫瓶1 台、玉製項鍊1 條、數位相機1 台、女用
    皮包3 個（內有銀行存摺2 本、戶口名簿1 份、現金卡1 張
    、洋酒1 瓶、衛生紙、牙膏等物），得手後，部分變現花用
    ，部分藏放在新竹市○區○○路1 段108 巷2 弄2 之2 號1
    樓租屋處。(二)於97年12月9 日下午某時，以不詳方式侵入新
    竹市○區○○路1 段106 之1 號戊○○住處（侵入住宅部分
    未據告訴），竊取戊○○所有現金2 萬元、黃金項鍊2 條、
    黃金手鍊2 條、黃金墜子1 個、男用皮夾1 個、女用皮夾1
    個、外套1 件、數位相機1 台、佛珠1 串等物，得手後，部
    分變現花用，部分藏放上揭租屋處。(三)於97年12月18日夜間
    某時，以不詳方式侵入新竹市○區○○路30號3 樓乙○○住
    處，竊取乙○○所有紅寶石手鍊1 條、紅寶石墜子1 個、紅
    寶石戒指2 個、紅寶石耳環2 副、白寶石耳環1 副、珍珠耳
    環2 副、黃金耳環3 副、黃金項鍊2 條、白金項鍊1 條、玉
    戒指1 只、黃金手鐲1 個、白金手鐲1 個、玉手鐲2 個、瑪
    瑙手鐲2 個、現金3 萬8,000 元、美金60 0元、泰幣6,000
    元、新加坡幣100 元等物，得手後，部分變賣花用，部分藏
    放上揭租屋處。(四)於97年12月23日下午某時，以不詳方式侵
    入新竹市○區○○路1 段30巷1 弄20號丁○○住處（侵入住
    宅部分未據告訴），竊取丁○○所有現金4 萬餘元、行動電
    話1 支、數位相機1 台、筆記型電腦1 台、護照2 本、台胞
    證3 本、身分證1 張、健保卡2 張、提款卡4 張、黃金項鍊
    3 條、黃金手鍊2 條、Ｋ金項鍊2 條、銀項鍊1 條、金戒指
    5 只、珍珠項鍊2 串、紀念套幣、耳環、手錶、舊版50元硬
    幣等物，得手後，部分變賣花用，部分藏放上揭租屋處。(五)
    於97年12月24日下午某時，以不詳方式侵入新竹市○區○○
    路1 段108 巷1 弄6 號甲○○住處（侵入住宅部分未據告訴
    ），竊取甲○○所有液晶電視1 台、小圓木桌1 個，得手後
    ，將液晶電視藏放上揭租屋處。嗣於97年12月27日上午11時
    30分許，為警持搜索票至丙○○上揭租屋處搜索，搜得部分
    贓物，經通知被害人前來認領，始查悉上情。
二、案經臺北市政府警察局內湖分局報告臺灣士林地方法院檢察
    署檢察官偵查起訴。
    理  由
一、上揭犯罪事實，業據被告丙○○於警詢、檢察官偵查中及本
    院審理中均坦承不諱，核與證人即被害人己○○、戊○○、
    乙○○、丁○○、甲○○等分別於警詢中指證之情節相符，
    並有贓物照片20張及贓物認領保管單附卷可稽，足認被告自
    白與事實相符。本件事證明確，被告犯行堪以認定，應依法
    論科。
二、核被告丙○○就事實欄(一)、(二)、(四)、(五)所為，均係犯刑法第
    320 條第1 項普通竊盜罪；就事實欄(三)所為，則係犯刑法第
    321 條第1 項第1 款夜間侵入住宅竊盜罪。被告所犯上開犯
    行，起訴書雖引用刑法第321 條第1 項第1 、2 款罪嫌，惟
    公訴人於本院審理中已變更起訴法條如上，本院即不再變更
    。又被告有事實欄所載前科執行情形，此有臺灣高等法院被
    告前案紀錄表各1 份在卷可憑，其於前案有期徒刑執行完畢
    後5 年內，故意再犯有期徒刑以上之本罪，為累犯，應依法
    加重其刑。又被告丙○○所犯上開5 罪，犯意個別，應分論
    併罰。爰審酌被告丙○○正值青年，不思正當工作營生，竟
    四處行竊，所為已嚴重危害社會治安，惟被告犯後坦承犯行
    ，態度尚稱良好，及其犯罪之動機、目的、手段，本件竊盜
    犯行造成被害人等財物損失之程度等一切情狀，參酌公訴人
    之求刑及被告之意願，分別量處如主文所示之刑，並定其應
    執行刑、以示懲儆。
據上論斷，應依刑事訴訟法第273 條之1 第1 項、第299 條第1
項前段，刑法第320 條第1 項、第321 條第1 項第1 款、第47條
第1 項、第51條第5 款，刑法施行法第1 條之1 第1 項、第2 項
前段，判決如主文。
本案經檢察官鄭堤升到庭執行職務。
中    華    民    國    98    年    6     月    10    日
                  刑事第一庭法  官  雷雯華
以上正本證明與原本無異。
如不服本判決，應於收受判決後10日內向本院提出上訴書狀，並
應敘述具體理由；其未敘述上訴理由者，應於上訴期間屆滿後20
日內向本院補提理由書（均須按他造當事人之人數附繕本）「切
勿逕送上級法院」。
                            書記官  陳麗津
中    華    民    國    98    年    6     月    10    日
附錄本案論罪科刑法條之依據：
刑法第320 條
意圖為自己或第三人不法之所有，而竊取他人之動產者，為竊盜
罪，處5 年以下有期徒刑、拘役或5 百元以下罰金。
意圖為自己或第三人不法之利益，而竊佔他人之不動產者，依前
項之規定處斷。
前二項之未遂犯罰之。
刑法第321 條
犯竊盜罪而有左列情形之一者，處6月以上、5年以下有期徒刑：
一、於夜間侵入住宅或有人居住之建築物、船艦或隱匿其內而犯
    之者。
二、毀越門扇、牆垣或其他安全設備而犯之者。
三、攜帶兇器而犯之者。
四、結夥三人以上而犯之者。
五、乘火災、水災或其他災害之際而犯之者。
六、在車站或埠頭而犯之者。
前項之未遂犯罰之。


司法院資訊處製作；財團法人民間司法改革基金會備份。
